臺灣臺北地方法院刑事判決
110年度審交易字第630號
公  訴  人  臺灣臺北地方檢察署檢察官
被      告  林依潔


上列被告因過失傷害案件，經檢察官提起公訴（110年度偵字第
21939號），本院判決如下：
    主  文
本件公訴不受理。
    理  由
一、公訴意旨詳如附件起訴書所載。
二、按告訴乃論之罪，告訴人於第一審辯論終結前得撤回其告訴
　　，又告訴經撤回者，應諭知不受理之判決，且得不經言詞辯
    論為之，刑事訴訟法第238條第1項、第303條第3款、第307
    條分別定有明文。
三、查本件告訴人楊玉霞告訴被告林依潔過失傷害案件，檢察官
    認被告係涉犯刑法第284條前段之過失傷害罪嫌，依刑法第2
　　87條前段之規定，須告訴乃論。茲告訴人具狀撤回告訴，此
    有刑事撤回告訴狀1紙在卷可憑(見本院卷第47頁)，依照前
    開說明，本件爰不經言詞辯論，逕為諭知不受理之判決。
四、據上論斷，應依刑事訴訟法第303條第3款、第307條，判決
    如主文。
中　　華　　民　　國    111    年    8    月    10    日
                  刑事第二十二庭  法  官  廖棣儀
上正本證明與原本無異。 
如不服本判決應於收受送達後20日內向本院提出上訴書狀，並應
敘述具體理由；其未敘述上訴理由者，應於上訴期間屆滿後20日
內向本院補提理由書（均須按他造當事人之人數附繕本）「切勿
逕送上級法院」。告訴人或被害人如對於本判決不服者，應具備
理由請求檢察官上訴，其上訴期間之計算係以檢察官收受判決正
本之日期為準。 因疫情而遲誤不變期間，得向法院聲請回復原
狀。
                                  書記官  陽雅涵
中　　華　　民　　國　　111 　年　　8 　　月　　11　　日
附件
臺灣臺北地方檢察署檢察官起訴書
                                    110年度偵字第21939號
　　被　　　告　林依潔　女　77歲（民國00年00月0日生）
　　　　　　　　　　　　住○○市○○區○○路00巷0弄0號
　　　　　　　　　　　　國民身分證統一編號：Z000000000號
上列被告因過失傷害案件，業經偵查終結，認應提起公訴，茲將
犯罪事實及證據並所犯法條分敘如下：
　　　　犯罪事實
一、林依潔於民國110年1月19日11時29分許，騎乘車牌號碼000-
    000號普通重型機車，沿臺北市文山區興隆路2段由南往東方
    向行駛，行經臺北市文山區興隆路2段與興隆路2段220巷交
    岔路口時，本應注意機車行駛至未設標誌、標線或號誌劃分
    之幹、支線道隻交岔路口，少線道車輛應暫停讓多線道車先
    行，以避免發生危險，且依當時天候陰、日間自然光線、柏
    油路面乾燥、無缺陷及障礙物、視距良好，並無任何不能注
    意之情形，竟疏未注意及此，而貿然右轉，適遇楊玉霞騎乘
    車牌號碼000-0000號普通重型機車，沿臺北市文山區興隆路
    2段由西往東方向行經上開交岔路口，2車煞避不及而互觸後
    照鏡，致楊玉霞人車倒地，因而受有右踝骨折之傷害。嗣警
    據報到場處理，而悉上情。
二、案經楊玉霞訴由臺北市政府警察局文山第二分局報告偵辦。
　　　　證據並所犯法條
一、證據清單及待證事實：
編號 證據清單　　 待證事實　　　 1 被告林依潔於警詢及偵查中之供述。 固坦承於上開時間、地點與告訴人楊玉霞發生車禍乙情，惟矢口否認有何過失傷害犯行，並辯稱：伊並無故意云云。 2 告訴人楊玉霞於警詢及偵查中之指訴。 證明被告於上開時間、地點與告訴人發生車禍，告訴人因上開車禍致傷害之事實。 3 道路交通事故現場圖、道路交通事故調查報告表㈠㈡、臺北市車輛行車事故鑑定會鑑定意見書各1份；道路交通事故談話紀錄表2份及現場照片15張。 佐證全部犯罪事實。 4 臺北市立萬芳醫院診斷證明書1份。 證明告訴人因本次車禍受有上揭傷害之事實。 
二、核被告所為，係犯刑法第284條前段之過失傷害罪嫌。
三、依刑事訴訟法第251條第1項提起公訴。
　　此　致
臺灣臺北地方法院
中　　華　　民　　國　 110　　年　　10　　月　　20　　日
　　　　　　　　　　　　　檢　察　官　　王文成
本件正本證明與原本無異 
中　　華　　民　　國　 110　　年　　11　　月　　 3　　日
　　　　　　　　　　　　　書　記　官　　陳瑞和
附錄本案所犯法條全文　　
中華民國刑法第284條
（過失傷害罪）
因過失傷害人者，處 1 年以下有期徒刑、拘役或 10 萬元以下
罰金；致重傷者，處 3 年以下有期徒刑、拘役或 30 萬元以下
罰金。